---
title: "Ambivalence demo"
output: html_notebook
---

```{r}
library(tidyverse)
```

```{r}
expand.grid(1:50, 1:50) %>% 
  tibble() %>% 
  set_names(c("neg", "pos")) %>% 
  mutate(
    ambi = (neg+pos)/2 - abs(neg-pos)
  ) %>% 
  ggplot(aes(neg, pos, fill = ambi)) + 
  geom_tile() + 
  labs(
    fill = "Ambivalence",
    x    = "Negative affect",
    y    = "Positive affect"
  ) 
```

```{r}
dat <- 
  read_csv("data_processed/model_dat.csv")
```


Levente, ezt nézd meg majd úgy, hogy posaff van a ple helyett! 
Nekem az a gyanúm, hogy a bal felső sarok nagyon üres lesz (egyértelműen pozitív állapotok), és a jobb alsó sarok felé aszimmetrikus lesz az ábra (az egyértelmű állapotok inkább negatívak)
Ha ez van, akkor a mintavétel torzított volt oylan szempontból, hogy a jókedvű állapotok hiányoznak az adatbázisunkból
Vagy nem töltötték ki olyankor, vagy a mintavételezett időszakban ezek nem fordultak elő a résztvevőknél 

```{r}
dat %>% 
  ggplot(aes(negaff_cfa, ple_cfa)) + 
  geom_bin_2d() 
```

