---
title: "Ambivalence demo"
output: html_notebook
---

```{r}
library(tidyverse)
```
```{r}
model_dat <- read.csv("data_processed/model_dat.csv")
```


```{r}

model_dat %>% 
  ggplot(aes(negaff_cfa, posaff_cfa, fill = ambivalence)) + 
  geom_tile(width = 0.3, height = 0.3) +
  
  labs(
    fill = "Ambivalence",
    x    = "Negative affect",
    y    = "Positive affect"
    ) +
  
  scale_fill_gradient(low = "darkblue", high = "yellow") 
```

```{r, fig.height=3, fig.width=6}
model_dat %>% 
  select(posaff_cfa, negaff_cfa, ambivalence) %>% 
  pivot_longer(cols = c(posaff_cfa, negaff_cfa, ambivalence),
               names_to = "Variable", values_to = "Value") %>% 
  ggplot(aes(Value)) +
  geom_histogram(alpha = 0.5, binwidth = 0.5, fill = "darkblue") +
  facet_wrap(~ Variable)
```


Levente, ezt nézd meg majd úgy, hogy posaff van a ple helyett! 
Nekem az a gyanúm, hogy a bal felső sarok nagyon üres lesz (egyértelműen pozitív állapotok), és a jobb alsó sarok felé aszimmetrikus lesz az ábra (az egyértelmű állapotok inkább negatívak)
Ha ez van, akkor a mintavétel torzított volt oylan szempontból, hogy a jókedvű állapotok hiányoznak az adatbázisunkból
Vagy nem töltötték ki olyankor, vagy a mintavételezett időszakban ezek nem fordultak elő a résztvevőknél 


Done: köszi Berci, igazad van, hogy torzított a minta és hogy lesznek nagyon üres részek, de inkább a nagyon pozitív ÉS egyszerre nagyon negatív együttjárások hiányoznak és azért bőven van a nagyon pozitív nagyon ÉS nem negatív együttjárásból

```{r}
model_dat %>% 
  ggplot(aes(negaff_cfa, posaff_cfa)) + 
  geom_bin_2d() 
```

